臺灣高等法院臺中分院刑事判決
111年度金上訴字第1354號
上  訴  人  
即  被  告  陳鍇毅


上列上訴人因違反洗錢防制法等案件，不服臺灣苗栗地方法院11
0年度金訴字第124號中華民國111年4月27日第一審判決（起訴案
號：臺灣苗栗地方檢察署110年度偵字第6784號），提起上訴，
本院判決如下：
    主  文
上訴駁回。
陳鍇毅緩刑貳年。
    犯罪事實及理由
一、本案經本院審理結果，認第一審判決認事用法及量刑均無不
    當，應予維持，除證據部分補充上訴人即被告陳鍇毅（下稱
    被告）於本院審理時之自白（見本院卷第95頁）、本院111
    年度刑上移調字第229號調解筆錄（見本院卷第71頁至第74
    頁）外，其餘均引用第一審判決書記載之犯罪事實、證據及
    理由（如附件）。
二、被告上訴意旨略以：被告對犯罪事實認罪，且與告訴人黃宥
    瑜、林婷儀、葉佳鑫達成和解，請求從輕量刑，並宣告緩刑
    等語。
三、本院之判斷：
(一)原審以被告本案事證明確，適用洗錢防制法第14條第1項，
    刑法第11條前段、第30條第1項前段、第2項、第339條第1項
    、第55條前段、第42條第3項前段，刑法施行法第1條之1第1
    項等規定，並審酌被告任意將自己帳戶提供他人使用，不顧
    可能遭他人用以作為犯罪工具，破壞社會治安及有礙金融秩
    序，使詐欺集團成員得順利取得告訴人因受騙而匯入本案帳
    戶之款項，且增加司法單位追緝之困難而助長犯罪歪風，所
    為不足為取；復觀被告犯後否認犯行之犯後態度，以及迄今
    尚未填補損害之情狀，並考量被告犯罪動機、手段、情節、
    侵害法益程度，兼衡被告自述其教育程度為大學肄業，在科
    學園區上班，月收入約新臺幣（下同）3萬元，與父母及2位
    胞姊同住等一切情狀，量處有期徒刑4月，併科罰金2萬元，
    及諭知罰金易服勞役之折算標準，另說明不予沒收部分。經
    核原審判決認事用法並無違誤，並已具體斟酌刑法第57條各
    款所列情形，且未逾法定刑之範圍，亦與罪刑相當原則、比
    例原則無違，要無輕重失衡或偏執一端之情形，應予維持。
(二)按刑事審判旨在實現刑罰權之分配的正義，故法院對有罪被
    告之科刑，應符合罪刑相當之原則，使輕重得宜，罰當其罪
    ，以契合社會之法律感情，此所以刑法第57條明定科刑時應
    審酌一切情狀，尤應注意該條所列10款事項以為科刑輕重之
    標準，俾使法院就個案之量刑，能斟酌至當。而量刑輕重係
    屬事實審法院得依職權自由裁量之事項，苟已斟酌刑法第57
    條各款所列情狀而未逾越法定刑度，不得遽指為違法（最高
    法院72年度台上字第6696號判例要旨參照）。原判決理由已
    具體斟酌注意適用刑法第57條之規定，就量刑刑度詳為審酌
    ，未逾越法定刑度，復未濫用自由裁量之權限，且無輕重失
    衡之情形。被告雖於本院審理中與告訴人黃宥瑜、林婷儀、
    葉佳鑫調解成立並賠償損害，有前揭本院調解筆錄與審理筆
    錄在卷可按（審理筆錄見本院卷第87頁），此固為原審未及
    審酌之事項，然被告是否與告訴人黃宥瑜、林婷儀、葉佳鑫
    調解，雖可為量刑參考，惟並非刑之加減事由，亦非量刑唯
    一依據，本院考量基於後述之理由對被告為緩刑宣告，是為
    督促被告日後更戒慎行止，本院認原審判處被告之宣告刑為
    妥適之刑，仍宜維持原審所宣告之刑，以符合本院併予宣告
    緩刑之目的。是被告之上訴核無理由，應予駁回。
(三)次按凡有審理事實職權之法院，均得依其職權諭知緩刑，而
    是否宣告緩刑，屬實體法上賦予法院得為自由裁量之事項，
    自應就行為人是否適具緩刑之情狀，於裁判時本於一般法律
    原則綜合裁量（最高法院72年台上字第6696號判例、103年
    度台非字第130號裁定參照）。查被告前未曾因故意犯罪，
    受有期徒刑以上刑之宣告，有臺灣高等法院被告前案紀錄表
    在卷可稽（見本院卷第27頁），素行尚佳，僅因一時失慮觸
    犯刑罰，考量其犯後於本院審理時坦承犯行，且於本院審理
    期間已與告訴人黃宥瑜、林婷儀、葉佳鑫調解成立並賠償損
    害，告訴人黃宥瑜、林婷儀、葉佳鑫亦表示願意原諒被告及
    同意給予被告緩刑宣告，有上開本院調解筆錄及審理筆錄附
    卷可稽（審理筆錄見本院卷第94頁），本院參酌被告犯罪情
    節，認其經此次偵審程序及科刑之教訓，當知所警惕戒慎，
    而無再犯之虞，本件對其宣告之刑以暫不執行為適當，爰併
    宣告緩刑2年，以啟自新。
據上論斷，應依刑事訴訟法第368條、第373條，判決如主文。　
本案經檢察官林圳義提起公訴，檢察官陳幸敏到庭執行職務。
中　　華　　民　　國　　111 　年　　8 　　月　　26　　日
          刑事第六庭　  審判長法　官　張  靜  琪
                              法　官　鍾  貴  堯
                              法　官　劉  柏  駿
以上正本證明與原本無異。
如不服本判決應於收受送達後20日內向本院提出上訴書狀，其未
敘述上訴理由者，並得於提起上訴後20日內向本院補提理由書（
均須按他造當事人之人數附繕本）「切勿逕送上級法院」。因疫
情而遲誤不變期間，得向法院聲請回復原狀。

                              書記官  林  巧  玲
　　　　　　　　　　　　　　　
中　　華　　民　　國　　111 　年　　8 　　月　　26　　日